臺灣雲林地方法院刑事判決　　　　　　　100年度訴字第508號
公　訴　人　臺灣雲林地方法院檢察署檢察官
被　　　告　吳美英
上列被告因違反毒品危害防制條例案件，經檢察官提起公訴（10
0 年度毒偵字第790 號），被告於準備程序就被訴事實為有罪之
陳述，經本院合議庭裁定由受命法官獨任行簡式審判程序，判決
如下：
    主    文
吳美英施用第一級毒品，處有期徒刑拾月。
    事    實
一、吳美英前因施用毒品案件，經觀察、勒戒後，認無繼續施用
    毒品之傾向，於民國97年11月5 日釋放出所，並由臺灣雲林
    地方法院檢察署（下稱雲林地檢署）檢察官以97年度毒偵緝
    第79號、第80號及97年度毒偵字第1661號案件為不起訴處分
    確定；又因施用毒品案件，經本院分別以100 年度訴字第12
    6 號、99年度訴字第825 號、100 年度訴字第88號判決判處
    有期徒刑7 月、7 月、8 月確定，並經裁定定應執行刑為有
    期徒刑1 年6 月，現於法務部矯正署雲林第二監獄執行中。
    猶不思警惕，竟基於施用第一級毒品海洛因（下稱海洛因）
    、第二級毒品甲基安非他命（下稱甲基安非他命）之犯意，
    於100 年4 月10日某時許，在雲林縣四湖鄉○○○道路上，
    以將海洛因及甲基安非他命混合後置入玻璃球內，再用火燒
    烤後吸食煙霧之方式，同時施用海洛因、甲基安非他命1 次
    。嗣於100 年4 月12日下午1 時許，在雲林縣口湖鄉臺17線
    下崙段道路附近，查獲吳美英因另案通緝，並徵其同意採集
    尿液送驗後，結果呈嗎啡、甲基安非他命陽性反應，而查悉
    上情。
二、案經雲林縣警察局北港分局報告臺灣雲林地方法院檢察署檢
    察官偵查起訴。
    理    由
一、被告吳美英所犯之毒品危害防制條例第10條第1 、2 項之罪
    ，非死刑、無期徒刑、最輕本刑為3 年以上有期徒刑之罪或
    高等法院管轄第一審之案件，其於準備程序進行中，就前揭
    被訴事實為有罪之陳述，經受命法官告以簡式審判程序之旨
    ，並聽取其與公訴人之意見後，本院認無不得或不宜改依簡
    式審判程序進行之情事，依刑事訴訟法第273 條之1 第1 項
    、第284 條之1 規定，裁定本件由受命法官獨任進行簡式審
    判程序，是本件之證據調查，依刑事訴訟法第273 條之2 規
    定，不受同法第159 條第1 項、第161 條之2 、第161 條之
    3 、第163 條之1 及第164 條至第170 條規定之限制，合先
    敘明。
二、認定犯罪事實所憑之證據及理由：
  (一)上揭犯罪事實，業據被告於偵查及本院審理時均坦承不諱，
    而其於100 年4 月12日為警採集尿液，經送往詮昕科技股份
    有限公司（下稱詮昕公司）以氣相層析質譜儀GC/MS 檢驗結
    果，確呈毒品嗎啡、甲基安非他命陽性反應，此有詮昕公司
    100 年4 月28日濫用藥物尿液檢驗報告、應受尿液採驗人員
    檢體採集送驗紀錄表1 紙、雲林縣警察局北港分局查獲毒品
    案件嫌犯尿液真實姓名對照表2 份在卷可憑（見警卷），足
    認被告上開自白核與事證相符，應堪採信。至被告雖曾於警
    詢時表示：有服用安眠藥等語，然被告業已坦承於上開時、
    地，同時施用第一級毒品海洛因、第二級毒品甲基安非他命
    1 次在案，並有上開證據足資佐證，已如前述，並不影響本
    案被告施用毒品犯行之認定，附此敘明。
  (二)按國內甲基安非他命施用方式主要以燒煙吸食為主，而海洛
    因施用方式有注射方式（以針筒施打）或以燒煙吸食，兩者
    是否可同時、同日施用，依藥理作用區分海洛因係中樞神經
    抑制劑，安非他命類毒品係中樞神經興奮劑，二者作用機轉
    不同，本不宜共用，然對毒品施用者並無考慮此一原則的必
    要，通常可視其習性，同時、同日施用任何毒品；海洛因與
    安非他命（常見為甲基安非他命）燃燒或加熱燒烤時，可能
    產生降解，其降解程度因燒烤溫度高低不同而異，惟仍有可
    能部分海洛因及甲基安非他命維持原態，故仍能達到海洛因
    及甲基安非他命之施用效果，另部分燃燒或燒烤之降解物如
    海洛因降解之六－乙醯嗎啡及嗎啡亦具有與海洛因相同之藥
    理作用；又若將海洛因與安非他命（國內通常吸食的應為甲
    基安非他命）混合置於玻璃球中以燒烤方式吸食，於吸食者
    之尿液中應可檢出嗎啡（海洛因主要代謝物之一）、甲基安
    非他命之陽性反應等情，分別有法務部調查局93年7 月12日
    調科壹字第09300262550 函、行政院衛生署管制藥品管理局
    93年8 月17日管檢字第0930007733號函、93年9 月6 日管檢
    字第0930008112號函各1 份可資參照。又按內政部警政署刑
    事警察局關於海洛因及甲基安非他命是否可同時摻入香煙吸
    食一節，雖未實際從事相關實驗研究，但就其以往受理之相
    關案件，確實有此種吸食案例，有該局94年1 月18日刑鑑字
    第0930247753號函可參。準此，海洛因與甲基安非他命以燃
    燒時之降解程度、藥理作用雖均有不同，然並非無同時施用
    之可能，且同時施用時，其尿液檢驗結果仍可呈現嗎啡及甲
    基安非他命陽性反應，允無疑義。是被告偵審中均供稱係將
    海洛因及甲基安非他命放入玻璃球內點燃，同時施用海洛因
    及甲基安非他命1 次等情，應屬可能。而本案並無其他積極
    證據，足資證明被告係分別施用海洛因及甲基安非他命，本
    諸罪疑唯輕原則，故認定被告係同時、同地施用海洛因及甲
    基安非他命1 次。
  (三)再被告前因施用毒品案件，經裁定觀察、勒戒後，認無繼續
    施用毒品之傾向，於97年11月5 日釋放出所，有臺灣高等法
    院被告前案紀錄表1 份附卷可參，被告於受觀察、勒戒執行
    完畢釋放後5 年內，再犯本案毒品危害防制條例第10條第1
    、2 項之罪，事證明確，被告犯行堪以認定，應依法論科。
三、論罪科刑之理由：
  (一)海洛因、甲基安非他命分別係屬毒品危害防制條例第2 條第
    2 項第1 、2 款所稱之第一、二級毒品。核被告所為，係犯
    毒品危害防制條例第10條第1 項之施用第一級毒品罪及同條
    例第10條第2 項之施用第二級毒品罪。被告因施用海洛因、
    甲基安非他命而持有海洛因、甲基安非他命之低度行為，應
    為施用之高度行為所吸收，不另論罪。被告以1 次施用行為
    ，同時施用第一、二級毒品，係以一行為觸犯數罪名，為想
    像競合犯，應依刑法第55條規定，從一重之施用第一級毒品
    罪處斷。
  (二)爰審酌被告前有如犯罪事實一、所載多次施用毒品之素行，
    此有前揭被告前案紀錄表在卷可參，且被告前因施用毒品案
    件，已經觀察、勒戒執行完畢，竟無視毒品對於自身健康之
    戕害及國家對杜絕毒品犯罪之禁令，不思悔改，徹底袪除施
    用毒品之惡習，殊不可取，然考量被告施用毒品之犯行，本
    質上乃屬戕害自己身心健康之行為，尚未有嚴重破壞社會秩
    序或侵害他人權益之情形，且犯後坦承犯行，態度良好，暨
    其自陳入監服刑前從事打工貼磁磚之工作，收入不穩定，日
    薪為新臺幣1,000 元或1,200 元，學歷為國中肄業之智識程
    度，家中有父母之家庭狀況等一切情狀，量處如主文所示之
    刑。至公訴人雖對被告具體求處有期徒刑1 年，惟經本院審
    酌上情，認稍嫌過重，併予敘明。
據上論斷，應依刑事訴訟法273 條之1 第1 項、第299 條第1 項
前段，毒品危害防制條例第10條第1 項、第2 項，刑法11條前段
、第55條，判決如主文。
本案經檢察官莊珂惠到庭執行職務。
中    華    民    國   100    年    7     月    8     日
                  刑事第三庭    法  官  陳雅琪
以上正本證明與原本無異。
如不服本判決應於收受判決後10日內向本院提出上訴書狀，並應
敘述具體理由；其未敘述上訴理由者，應於上訴期間屆滿後20日
內向本院補提理由書（均須按他造當事人之人數附繕本）。「切
勿逕送上級法院」。
                                書記官  顏錦清
中    華    民    國   100    年    7     月    8     日
附錄本案論罪科刑法條全文：
毒品危害防制條例第10條
施用第一級毒品者，處 6 月以上 5 年以下有期徒刑。
施用第二級毒品者，處 3 年以下有期徒刑。